臺灣南投地方法院刑事判決
110年度訴字第209號
公  訴  人  臺灣南投地方檢察署檢察官
被      告  林萱琪


            阮小倩


上列被告等因傷害等案件，經檢察官提起公訴（110年度偵字第1
568號），本院判決如下：
    主  文
本件公訴不受理。
    理  由
一、本件公訴意旨略以：被告林萱琪與被告阮小倩之前夫田庭樑
    係同居關係，共同居住在南投縣○○鄉○○村○○巷0號，被告阮
    小倩與田庭樑育有一女田○婷（民國93年3月生，姓名詳卷）
    。於110年2月16日下午5時10分許，被告阮小倩與其配偶丁
    聖哲前往南投縣○○鄉○○村○○巷0號欲找田○婷，其2人尚未步
    入被告林萱琪上址住處時，被告林萱琪走出門口表示不歡迎
    被告阮小倩及丁聖哲到訪。嗣被告林萱琪、被告阮小倩隨即
    於上址門口前之公共場所發生口角爭執，2人旋各自基於公
    然侮辱、傷害之犯意，由被告林萱琪以臺語對被告阮小倩辱
    罵：「騙吃查某」、「妓女」等語，被告阮小倩則對被告林
    萱琪辱罵：「幹你娘機掰」、「豬狗不如」等語，並互相推
    打，致被告阮小倩受有右上臂挫傷、紅腫等傷害，被告林萱
    琪則受有右臉頰抓傷及疑似腹部挫傷等傷害；因認被告2人
    均涉犯刑法第277條第1項傷害、刑法第309條第1項公然侮辱
    罪嫌等語。
二、按告訴乃論之罪，告訴人於第一審辯論終結前得撤回其告訴
     ；告訴經撤回者，應諭知不受理之判決；不受理判決，得
    不 經言詞辯論為之，刑事訴訟法第238 條第1 項、第303 
    條第 3 款、第307 條分別定有明文。　　　
三、查本件被告林萱琪與被告阮小倩互為傷害、公然侮辱犯行，
    而犯刑法第277條第1項傷害罪、刑法第309條第1項公然侮辱
    罪，依刑法第287條前段、刑法第314條之規定，為告訴乃論
    罪。茲因被告林萱琪與被告阮小倩已於110年11月12日成立
    調解並互相撤回對對方之傷害、公然侮辱之告訴，有調解成
    立筆錄、聲明撤回刑事告訴狀附卷可稽（見本院卷第75頁至
    第77頁、第97頁至第100頁），是依上開說明意旨，爰不經
    言詞辯論，逕為不受理判決。
據上論斷，應依刑事訴訟法第303 條第3 款、第307 條判決如主
文。 
中　　華　　民　　國　　111 　年　　2 　　月　　9 　　日
　　　　　　　　　刑事第一庭  審判長法　官  陳宏瑋
　　　　　　　　　                  法  官  張國隆
                                    法  官  陳盈呈
以上正本與原本無異。
如不服本判決應於收受送達後20日內向本院提出上訴書狀，並應
敘述具體理由；其未敘述上訴理由者，應於上訴期間屆滿後20日
內向本院補提理由書（均須按他造當事人之人數附繕本）「切勿
逕送上級法院」。
告訴人或被害人如對於本判決不服者，應具備理由請求檢察官上
訴，其上訴期間之計算係以檢察官收受判決正本之日期為準。
                                    書記官  林儀芳
中　　華　　民　　國　　111 　年　　2 　　月　　9 　　日